行　政　法　院　判　決　　　　　　　　　　　　　　八十七年度判字第四四三號
　　原　　　告　甲○○
　　被　　　告　臺北縣三重市公所
右當事人間因廢棄物清理法事件，原告不服臺灣省政府中華民國八十六年十月十五日
八六府訴二字第一六九四七四號再訴願決定，提起行政訴訟。本院判決如左︰
　　主  文
原告之訴駁回。
　　事  實
緣被告所屬環境衛生稽查員於民國八十五年九月十一日七時三十三分在台北縣三重市
○○路○段一三二號旁鐵牆上，發現任意張貼租屋廣告乙紙，妨害環境衛生及市容，
乃拍照存證，並依廣告上所載之電話號碼「0000000」循線查明為原告所承租
使用中，乃據以告發，並移由被告裁處銀圓八百元（折合新臺幣二千四百元）之罰鍰
。原告不服，循序提起訴願、再訴願，遞遭決定駁回，遂提起行政訴訟。茲摘兩造
訴辯意旨如次：
原告起訴意旨略謂︰依司法院釋字第九十三號解釋理由書指出「除係臨時敷
非土地之構成部分，繼續附於土地，而達其一定經濟上之目的，不易移動其所在地
之物，應認定為「定物」」又依司法院釋字第一八八條又謂「中央或地方機關就其
職權上之適用同一法律或命令發生見解歧異，本院依其聲請所為之統一解釋，除解釋
文內另有明定者外，應自公布當日起發生效力。各機關處理引起歧見之案件及其同類
案件，適用是項法令時，亦有其適用．．．」則被告自應依上開釋字第九十三號就有
關「定物」之解釋意旨詳為認定。行政院環境保護署七十七年十二月八日環署廢字
第二五四二七號函釋「工地外圍之木板、鐵板等安全圍籬應將其認定為「定物」」
與上開解釋意旨顯有不符，按三重市○○路○段一三二號西側之建築工地，其外圍之
鐵皮工地安全圍籬，係臨時敷
移動，而為工地安全為目的，並可拆除搬取。不是永久繼續附於土地，不易移動其
所在地，而達一定經濟上之目的，如電線桿、學校機關之圍牆。環保署上開函釋對工
地安全圍籬之認定，已屬違法，被告不查，竟據此違法之解釋函令為不利於原告之處
分，其違法者顯然。為此狀請判決將一再訴願決定及原處分均撤銷等語。
被告答辯意旨略謂︰本案被告依廢棄物清理法第十二條第十款、第二十三條第三款規
定及台灣省政府衛生處六十九年十二月一日六九衛二字第六四六五三號函暨行政院環
境保護署七十七年十二月八日環署廢字第二五四二七號函釋意旨，予以告發及處分，
並無不違誤。至原告訴稱安全圍籬隨時可移動，非法定之定著物，不屬廢棄物清理法
之規定，惟查工地外圍之安全圍籬，前經行政院環境保護署上開函釋認定為定著物在
案，綜上所陳原告之訴顯無理由，謹請判決駁回原告之訴等語。
　　理  由
按在指定清除地區內嚴禁有左列行為：一、．．．十、張貼或噴漆廣告污染定物；
有左列情形之一者，處四百元以上一千五百元以下罰鍰．．．一、．．．三、違反第
十二條各款規定者。為廢棄物清理法第十二條第十款、第二十三條第三款所明定。復
按台灣省政府衛生處六十九年十二月一日六九衛二字第六四六五三號函稱：「任意張
貼廣告如未於行為時發現，可依據廣告上所刊登之
。如屋主能舉證為其他人時，可改處分行為人。」又行政院環境保護署七十七年十二
月八日環署廢字第二五四二七號函釋：「工地外圍之木板、鐵板等安全圍籬，應將其
認定為『定著物』，若有張貼廣告等污染行為，可據廢棄物清理法第十二條第二款及
第十款之規定，告發取締。」本件被告之環境衛生稽查員於八十五年九月十一日七時
三十三分在台北縣三重市○○路○段一三二號旁鐵牆上，發現任意張貼租屋廣告乙紙
，妨害環境衛生及市容，乃拍照存證，並依廣告上所載之電話號碼「0000000
」循線查明為原告所承租使用中，乃據以告發，並移由被告裁處銀圓八百元（折合新
台幣二千四百元）。揆諸首揭規定，洵無違誤。原告不服，循序提起行政訴訟，而為
如前揭事實欄所載之主張。惟查司法院釋字第九三號解釋：「輕便軌道，除係臨時敷
輕便軌道是否為不動產，所為之解釋，其眼點在於不動產之概念；至行政院七十七
年十二月八日環署廢字第二五四二七號函釋意旨所謂：「工地外圍之木板、鐵板等安
全圍籬，應將其認定為『定著物』．．．。」其眼點在於環境衛生之維護。蓋工地
外圍之木板、鐵板等安全圍籬，縱屬臨時性之敷
土地，如同建築物之牆壁或圍牆，若有張貼或噴漆廣告之污染行為，其結果與危害環
境觀瞻，並無二致，故仍應依法予以處罰，是原告之主張，並無可取。從而，原處分
依法予以裁罰及一再訴願決定，遞予維持，俱無違誤。原告起訴意旨，難謂有理由，
應予駁回。
據上論結，本件原告之訴為無理由，爰依行政訴訟法第二十六條後段，判決如主文。
中    華    民    國     八十七      年      三      月      二十       日
                    行 政 法 院 第 五 庭
                                審 判 長 評  事      葉  振  權
                                         評  事      黃  璽  君
                                         評  事      沈  水  元
                                         評  事      林  清  祥
                                         評  事      劉  鑫  楨
右  正  本  證  明  與  原  本  無  異
                                         法院書記官  陳  佩  玲
中    華    民    國     八十七      年      三      月     二十一      日
